【裁判字號】    98,上易,751
【裁判日期】    981113
【裁判案由】    恐嚇取財等
【裁判全文】
臺灣高等法院臺南分院刑事判決         98年度上易字第751號
上  訴  人
即  被  告  甲○○
（送達代收人：洪明義住臺南縣安.
上列上訴人因恐嚇取財等案件，不服臺灣臺南地方法院九十八年
度易字第一○五二號中華民國九十八年八月三十一日第一審判決
（起訴案號：臺灣臺南地方法院檢察署九十八年度偵字第四三六
五號、四八九七號、七七三四號），提起上訴，本院判決如下：
    主  文
上訴駁回。
    理  由
一、按刑事訴訟法第三百五十條、第三百六十一條、第三百六十
    二條、第三百六十七條規定，不服地方法院之第一審判決而
    上訴者，須提出上訴書狀，並應敘述具體理由，為上訴必備
    之程式；其所提出之書狀未敘述上訴理由，或僅曾以言詞陳
    述上訴理由者，均應於上訴期間屆滿後二十日內補提理由書
    於第一審法院。第一審法院經形式審查，認逾期未補提上訴
    理由者，應定期間先命補正；逾期未補正者，為上訴不合法
    律上之程式，應以裁定駁回。倘已提出上訴理由，但所提非
    屬具體理由者，則由第二審法院以上訴不合法律上之程式，
    判決駁回。而所謂具體理由，必係依據卷內既有訴訟資料或
    提出新事證，指摘或表明第一審判決有何採證認事、用法或
    量刑等足以影響判決本旨之不當或違法，而構成應予撤銷之
    具體事由，始克當之（例如：依憑證據法則具體指出所採證
    據何以不具證據能力，或依憑卷證資料，明確指出所為證據
    證明力之判斷如何違背經驗、論理法則）；倘僅泛言原判決
    認定事實錯誤、違背法令、採証違法、判決不公、量刑失之
    過重或輕縱，而未依上揭意旨指出具體事由，或形式上雖已
    指出具體事由，然該事由縱使屬實，亦不足以認為原判決有
    何不當或違法者（例如：對不具有調查必要性之證據，法院
    未依聲請調查亦未說明理由，或援用證據不當，但除去該證
    據仍應為同一事實之認定），皆難謂係具體理由，而應認其
    上訴為不合法律上之程式。俾與第二審上訴制度旨在請求第
    二審法院撤銷、變更第一審不當或違法之判決，以實現個案
    救濟之立法目的相契合（最高法院九十七年台上字第八九二
    號判決、九十七年台上字第三二六七號判決意旨及法院辦理
    刑事訴訟案件應行注意事項第一六二點參照）。
二、本件上訴意旨略以：被告因南科考古隊已失業一年，長期無
    收入才一時貪念，我是單親爸爸需要栽培國一女兒，還有扶
    養七十歲年老父親，家中無兄弟姊妹，經濟來源只靠我來維
    持，事後被告很後悔，若入獄了，家人的生計不知該如何才
    好？況且我現在有一份正當收入（冷凍空調），祈求法官能
    給被告一個重新的機會，能為社會服務貢獻等語。
三、按量刑之輕重，係屬事實審法院得依職權自由裁量之事項，
    苟以被告之責任為基礎，斟酌刑法第五十七條各款所列情狀
    而為刑之量定，復未逾越法定刑度，不容任意指為違法；又
    犯罪情狀是否可以憫恕，須否酌減其刑，亦屬事實法院審酌
    裁量之權，原審既已審酌被告犯罪情節於理由內詳為記載，
    除其裁量權之行使，明顯違反比例原則外，不得任意指為違
    法（最高法院九十六年台上字第七○一八號判決意旨可資參
    照）。準此，原判決依據被告自白（原審卷第十八至二十頁
    ），已就被告犯罪事實明白認定，並記載據以認定之證據名
    稱（原審引用檢察官起訴書之記載為附件），且敘明審酌被
    告犯罪之動機、目的、手段尚稱和平、被害人所受之損害不
    大，以及被告犯罪後坦承犯行之態度等一切情狀後，在各罪
    法定刑範圍內（共六罪），量處應執行有期徒刑壹年貳月，
    並准予易科罰金之寬典，而諭知得以新臺幣壹仟元折算壹日
    ，自無違法可言。是以被告提起上訴，雖據上揭情狀為上訴
    理由，而祈求法官能給被告一個重新的機會，為社會服務貢
    獻云云，顯未依據卷證資料，具體指摘原判決關於認定事實
    及適用法律，有何違法或不當之處，或明確指出所為證據證
    明力之判斷如何違背經驗、論理法則，或其於原審之自白認
    罪有何違反任意性之規定，僅以上開理由泛稱原判決不當，
    依首揭說明，其上訴違背法律上之程式，應以判決駁回之，
    並不經言詞辯論為之。
四、據上論斷，依刑事訴訟法第三百六十七條前段、第三百七十
    二條，判決如主文。
中    華    民    國    98    年    11    月    13    日
                  刑事第六庭    審判長法  官  董武全
                                      法  官  林英志
                                      法  官  沈揚仁
以上正本證明與原本無異。
不得上訴。
                                      書記官  廖文靜
中    華    民    國    98    年    11    月    13    日


司法院資訊處製作；財團法人民間司法改革基金會備份。
